【裁判字號】    98,訴,1415
【裁判日期】    980720
【裁判案由】    毒品危害防制條例
【裁判全文】
臺灣板橋地方法院刑事判決              98年度訴字第1415號
公  訴  人  臺灣板橋地方法院檢察署檢察官
被      告  甲○○
上列被告因毒品危害防制條例案件，經檢察官提起公訴（98年度
毒偵字第1231號），被告於準備程序中就被訴事實為有罪之陳述
，本院合議庭裁定由受命法官獨任行簡式審判程序，並判決如下
：
    主    文
甲○○施用第一級毒品，累犯，處有期徒刑捌月。又施用第二級
毒品，累犯，處有期徒刑肆月。應執行有期徒刑拾月。
    事    實
一、甲○○前於民國90年間因施用毒品案件，經觀察勒戒後認有
    繼續施用毒品之傾向，於90年6 月7 日入強制戒治處所接受
    強制戒治，另因偽造文書及槍砲案件，經本院以90年度訴緝
    字第81號判處有期徒刑1 年2 月、3 月，應執行有期徒刑1
    年3 月確定，91年6 月27日停止戒治轉執行上開徒刑，強制
    戒治部分於91年6 月26日執行完畢，經臺灣板橋地方法院檢
    察署檢察官以91年度戒毒偵字第331 號為不起訴處分確定，
    徒刑部分則執行至92年8 月27日始獲假釋出所，同時交付保
    護管束，至92年8 月31日保護管束期滿執行完畢。又於前揭
    強制戒治執行完畢後5 年內之94年間再犯施用第一、二級毒
    品罪，經本院以94年度訴字第1827號判處有期徒刑8 月、4
    月，應執行有期徒刑10月，上訴後經臺灣高等法院以95年度
    上訴字第1141號就施用第一級毒品部分駁回上訴，就施用第
    二級毒品部分撤銷原判決，改判有期徒刑4 月，應執行有期
    徒刑10月確定，復經同院以96年度聲減字第1018號減為有期
    徒刑4 月、2 月，應執行有期徒刑5 月。另於96年間因施用
    第一、二級毒品案件，經本院以96年度訴字第1385號判處有
    期徒刑9 月、5 月，應執行有期徒刑1 年，復經本院以96年
    度聲減字第6114號減為有期徒刑4 月15日、2 月15日，應執
    行有期徒刑6 月。甲○○於95年11月9 日入監執行前開2 罪
    刑後，於96年7月16日縮刑期滿執行完畢。
二、詎仍不思戒除毒癮，猶於97年12月27日23時許，在臺北縣三
    重市○○路○ 段117 巷4 號4 樓住處內，分別以注射針筒注
    射之方式施用第一級毒品海洛因1 次，及以將甲基安非他命
    結晶置入玻璃球後點火燒烤吸入其煙霧之方式施用第二級毒
    品甲基安非他命1 次（其施用順序無從確定）。嗣因員警偵
    辦另案請甲○○到警局說明後，即得其同意進行採尿，並將
    其尿液送請檢驗後，確認其尿液呈鴉片及甲基安非他命陽性
    反應，因而查悉上情。
三、案經臺北縣政府警察局板橋分局報請臺灣板橋地方法院檢察
    署檢察官偵查後起訴。
    理    由
一、上開犯罪事實，業據被告於本院審理時自白不諱，而其尿液
    經送請檢驗後，確呈鴉片及甲基安非他命陽性反應乙節，有
    臺灣檢驗科技股份有限公司濫用藥物檢驗報告附卷可稽（毒
    偵卷第9 頁），足徵被告前開自白應與事實相符，堪可採信
    。次按觀察、勒戒或強制戒治執行完畢釋放後，5 年內再犯
    施用第一、二級毒品之罪者，檢察官應依法追訴，毒品危害
    防制條例第23條第2 項定有明文。查被告有前揭事實欄第一
    段所載觀察、勒戒及強制戒治紀錄乙節，有臺灣高等法院被
    告前案紀錄表附卷足參，其既係於前次強制戒治執行完畢釋
    放後5 年內，再犯同段本院94年度訴字第1827號判決所認定
    之施用第一、二級毒品罪，則檢察官對其提起公訴，即屬合
    法。綜上，本件事證明確，被告犯行堪以認定。
二、核被告所為，係犯毒品危害防制條例第10條第1 項之施用第
    一級毒品罪及同條第2 項之施用第二級毒品罪。其因施用而
    持有第一、二級毒品之低度行為，應分別為其施用第一、二
    級毒品之高度行為所吸收，不另論罪。又被告實施此2 犯罪
    之時間不同、施用毒品種類及方式有別，顯係基於個別犯意
    所為，應予分論併罰之。次查被告前於94年間因施用第一、
    二級毒品案件，經本院以94年度訴字第1827號判處有期徒刑
    8 月、4 月，應執行有期徒刑10月，上訴後經臺灣高等法院
    以95年度上訴字第1141號就施用第一級毒品部分駁回上訴，
    就施用第二級毒品部分撤銷原判決，改判有期徒刑4 月，應
    執行有期徒刑10月確定，復經同院以96年度聲減字第1018號
    減為有期徒刑4 月、2 月，應執行有期徒刑5 月。另於96年
    間因施用第一、二級毒品案件，經本院以96年度訴字第1385
    號判處有期徒刑9 月、5 月，應執行有期徒刑1 年，復經本
    院以96年度聲減字第6114號減為有期徒刑4 月15日、2 月15
    日，應執行有期徒刑6 月。甲○○於95年11月9 日入監執行
    前開2 罪刑後，於96年7 月16日縮刑期滿執行完畢乙節，有
    臺灣高等法院被告前案紀錄表附卷可稽，其於前案有期徒刑
    執行完畢後5 年內，故意再犯本案有期徒刑以上之罪，屬累
    犯，應依刑法第47條第1 項加重其刑。爰審酌被告犯罪之動
    機目的，智識程度，施用毒品非但戕害自己身心，亦妨害社
    會善良秩序，及其犯後坦認犯行態度良好等一切情狀，分別
    量處如主文所示之刑，並定其應執行之刑。
三、按除被告所犯為死刑、無期徒刑、最輕本刑為3 年以上有期
    徒刑之罪或高等法院管轄第一審案件者外，於前條第1 項程
    序進行中，被告先就被訴事實為有罪之陳述時，審判長得告
    知被告簡式審判程序之旨，並聽取當事人、代理人、辯護人
    及輔佐人之意見後，裁定進行簡式審判程序，刑事訴訟法第
    273 條之1 第1 項定有明文。本案被告被訴施用第一級毒品
    罪之法定本刑為「6 月以上5 年以下有期徒刑」，施用第二
    級毒品罪之法定本刑為「3 年以下有期徒刑」，其於本院準
    備程序期日就被訴事實為有罪之陳述後，經告知被告簡式審
    判程序之旨，並聽取被告及檢察官之意見後，本院合議庭認
    宜改用簡式審判程序，乃裁定由受命法官獨任行簡式審判程
    序審理之，附此說明。
據上論斷，應依刑事訴訟法第273 條之1 第1 項、第299 條第1
項前段，毒品危害防制條例第10條第1 、2 項，刑法第11條前段
、第47條、第51條第5 款，判決如主文。
本案經檢察官顏妃琇到庭執行職務。
中    華    民    國    98    年    7     月    20    日
                  刑事第六庭  法  官  楊明佳
以上正本證明與原本無異。
如不服本判決應於收受送達後10日向本院提出上訴書狀，並應敘
述具體理由；其未敘述上訴理由者，應於上訴期間屆滿後20日內
向本院補提理由書（均須按他造當事人之人數附繕本）「切勿逕
送上級法院」。
                              書記官  林金良
中    華    民    國    98    年    7     月    20    日
附錄本案論罪科刑法條全文
毒品危害防制條例第10條
施用第一級毒品者，處六月以上五年以下有期徒刑。
施用第二級毒品者，處三年以下有期徒刑。


司法院資訊處製作；財團法人民間司法改革基金會備份。
